【裁判字號】    92,上訴,1139
【裁判日期】    920521
【裁判案由】    侵占等
【裁判全文】
臺灣高等法院刑事判決                          九十二年度上訴字第一一三九號
    上  訴  人
    即  被  告  甲○○
右上訴人因侵占等案件，不服臺灣臺北地方法院九十一年度訴字第一八五號，中華民
國九十二年三月十三日第一審判決（起訴案號：臺灣臺北地方法院檢察署九十年度偵
字第一八三四一號；併辦案號：同署九十一年度偵字第九九０號），提起上訴，本院
判決如左：
    主      文
上訴駁回。
    事實及理由
一、本案經本院審理結果，認第一審判決認事用法及量刑均無不當，應予維持，並引
    用第一審判決書記載之事實、理由及證據（如附件）。
二、上訴人即被告甲○○就本件犯罪事實，仍自白不諱，其上訴意旨略以：伊事後均
    有償還，被害人亦均能成行出國旅遊，原判決量刑過重，請求從寬量刑云云。經
    查，被告雖有多次侵占，但數額不多，且被害人等尚能順利出國，其事後坦承犯
    行，並對被害人表達歉意，於民國九十年六月六日匯款二萬六千五百七十四元賠
    償統元旅行社，亦與美安旅行社達成和解，有匯款回條及和解書在卷等情狀，原
    審基此量處有期徒刑八月，因業務侵占罪，法定刑為有期徒刑六月以上五年以下
    ，被告為連續犯，依法予以加重其刑，是原審量刑八月，已屬從寬，被告執前詞
    上訴，應認無理由，予以駁回。又被告於九十一年一月十五日曾因偽造文書案，
    經臺灣臺北地方法院判處有期徒刑五月，如易科罰金以三百元折算一日，因其受
    有期徒刑之宣告，依法不得諭知緩刑，併此敘明。
據上論結，應依刑事訴訟法第三百七十三條、第三百六十八條，判決如主文。
本案經檢察官柯麗鈴到庭執行職務。
中      華      民      國    九十二    年      五      月    二十一    日
                              臺灣高等法院刑事第五庭
                                  審判長法  官  曾  德  水
                                        法  官  蘇  素  娥
                                        法  官  楊  貴  雄
右正本證明與原本無異。
如不服本判決，應於收受送達後十日內向本院提出上訴書狀，其未敘述上訴之理由者
並得於提起上訴後十日內向本院補提理由書（均須按他造當事人之人數附繕本）。
                                        書記官  林  淑  貞
中      華      民      國    九十二    年      五      月    二十二    日
附錄本案論罪科刑法條全文：
刑法第三百三十九條第一、二項：
一意圖為自己或第三人不法之所有，以詐術使人將本人或第三人之物交付者，處五年
  以下有期徒刑、拘役或科或併科一千元以下罰金。
二以前項方法得財產上不法之利益或使第三人得之者，亦同。
刑法第三百三十六條第一、二項：
一對於公務上或因公益所持有之物，犯前條第一項之罪者，處一年以上七年以下有期
  徒刑，得併科五千元以下罰金。
二對於業務上所持有之物，犯前條第一項之罪者，處六月以上五年以下有期徒刑，得
  併科三千元以下罰金。
刑法第二百一十條：
  偽造、變造私文書，足以生損害於公眾或他人者，處五年以下有期徒刑。
刑法第二百一十六條：
  行使第二百十條至第二百十五條之文書者，依偽造、變造文書或登載不實事項或使
  登載不實事項之規定處斷。


司法院資訊處製作；財團法人民間司法改革基金會備份。
